臺灣高雄地方法院刑事判決           100年度審易字第2255號
公  訴  人  臺灣高雄地方法院檢察署檢察官
被      告  蕭福來
上列被告因竊盜案件，經檢察官提起公訴（100年度速偵字第188
號），被告於準備程序進行中就被訴事實為有罪之陳述，經本院
告知簡式審判程序之旨，並聽取被告與公訴人之意見後，裁定依
簡式審判程序審理，判決如下：
    主  文
蕭福來犯攜帶兇器竊盜罪，處有期徒刑拾月，扣案之油壓剪貳把
、穿釘拾捌支、飼料袋柒個，均沒收。
    事  實
一、蕭福來於民國100 年6 月3 日凌晨2 時25分許，駕駛車牌號
    碼VT-7473 號自用小貨車，行經高雄市六龜區老濃里台20線
    70公里上智橋處時，見該處電纜線無人看管，竟意圖為自己
    不法之所有，以客觀上足供兇器使用之穿釘18支插入電線桿
    測邊洞，攀爬至電線桿頂端後，再持客觀上足供兇器使用之
    油壓剪1 把剪斷電纜線之方式，竊取中華電信股份有限公司
    高雄營運處（下稱中華電信公司）所有之100 對架空電纜銅
    線150 公尺（供家用電話及一般網路通訊使用，非屬電業法
    第105 條之電線及其他供電設備，價值約新臺幣【下同】39
    ,000元）得手後，因為警發覺，蕭福來旋即空手徒步逃離現
    場。嗣經警於100 年6 月3 日11時20分許，在高雄市甲仙區
    台20線78公里白雲寺附近逮捕蕭福來，並偕同蕭福來返回上
    智橋處扣得中華電信100 對架空電纜銅線150 公尺、油壓剪
    2 把、穿釘18支及飼料袋7 個等物。
二、案經中華電信公司訴由高雄市政府警察局六龜分局移送臺灣
    高雄地方法院檢察署檢察官偵查起訴。
    理  由
一、本件被告蕭福來所犯係死刑、無期徒刑、最輕本刑為3 年以
    上有期徒刑以外之罪，其於準備程序進行中，就被訴事實為
    有罪之陳述，經告知簡式審判程序之旨，並聽取當事人之意
    見後，本院認無不得或不宜改依簡式審判程序進行之情形，
    爰依刑事訴訟法第273 條之1 第1 項規定，裁定本件進行簡
    式審判程序。又本件卷內之證據資料，依同法第273 條之2
    規定，不受同法第159 條第1 項關於傳聞法則規定之限制，
    依法均有證據能力，合先敘明。
二、上揭事實，業據被告於本院審理中坦承不諱，且經證人莊心
    幟於警詢中證述明確（警卷第5 至6 頁），並有高雄市政府
    警察局六龜分局偵查隊扣押筆錄及扣押物品目錄表（警卷第
    8 至11頁）、贓物認領保管單（警卷第13頁）、現場及扣案
    物照片6 張（警卷第17至19頁）等證據在卷可稽，足認被告
    前開任意性之自白與事實相符，得作為被告有罪之證據。又
    按刑法第321 條第1 項第3 款攜帶兇器加重竊盜罪，係以行
    為人攜帶兇器為其加重條件，此所謂兇器，其種類並無限制
    ，凡客觀上足對人之生命、身體、安全構成威脅，具有危險
    性之兇器均屬之；且祇須行竊時攜帶此種具有危險性之兇器
    為已足，並不以攜帶之初即有行兇之意圖為必要。查本案業
    據被告自承攜帶穿釘、油壓剪等工具以行竊之，該等工具之
    材質均為鐵製、質地堅硬，且前端尖銳，有扣案穿釘18支、
    油壓剪2 把及卷附照片2 張（警卷第19頁）可證，若用以攻
    擊人體，勢將造成人身之傷害，綜此足認被告所持該等工具
    客觀上可對人之生命、身體、安全構成威脅，具有危險性，
    要屬刑法第321 條第1 項第3 款所定兇器無訛，是被告攜帶
    客觀上可為兇器之穿釘、油壓剪，進而竊取上開物品，業已
    該當刑法攜帶兇器加重竊盜罪之構成要件甚明。從而，本件
    事證明確，被告犯行堪以認定，應依法論科。
三、核被告所為，係犯刑法第321 條第1 項第3 款之攜帶兇器竊
    盜罪。本院審酌被告身心無礙，不思以己力正當賺取財物，
    反圖不勞而獲，竟攜帶兇器竊取被害人之電纜線，不僅任意
    侵害他人之財產權，更嚴重影響社會治安，所為實不足取；
    參以被告犯後坦承犯行、所竊財物之價值、未持兇器攻擊他
    人、攜帶兇器之種類、數量，及其智識程度為高職畢業，從
    事資源回收，收入不定等一切情狀，量處如主文所示之刑，
    以示懲儆。至扣案之穿釘18支、油壓剪2 把、飼料袋7 個，
    為被告所有，業據被告自承在卷，且係被告用以犯本件竊盜
    罪所用之物，自應依刑法第38條第1 項第2 款之規定，宣告
    沒收之。
據上論斷，應依刑事訴訟法第273 條之1 第1 項、第284 條之1
、第299 條第1 項前段、刑法第321 條第1 項第3 款、第38條第
1項第2款，判決如主文。
本案經檢察官王清海到庭執行職務。
中    華    民    國  100     年    8     月    23    日
                  刑事第十庭    法  官  林裕凱
以上正本證明與原本無異。
如不服本判決應於收受判決後10日內向本院提出上訴書狀，並應
敘述具體理由。其未敘述上訴理由者，應於上訴期間屆滿後20日
內向本院補提理由書(均須按他造當事人之人數附繕本)「切勿逕
送上級法院」。
中    華    民    國  100     年    8     月    23    日
                                書記官  黃振祐
附錄所犯法條
中華民國刑法第321條
（加重竊盜罪）
犯竊盜罪而有下列情形之一者，處6 月以上、5 年以下有期徒刑
，得併科新臺幣10萬元以下罰金：
一、侵入住宅或有人居住之建築物、船艦或隱匿其內而犯之者。
二、毀越門扇、牆垣或其他安全設備而犯之者。
三、攜帶兇器而犯之者。
四、結夥三人以上而犯之者。
五、乘火災、水災或其他災害之際而犯之者。
六、在車站、埠頭、航空站或其他供水、陸、空公眾運輸之舟、
    車、航空機內而犯之者。
前項之未遂犯罰之。